臺灣屏東地方法院刑事判決　　　　　　　　　　　　　九十三年度訴字第九五六號
　　公　訴　人　臺灣屏東地方法院檢察署檢察官
　　被　　　告　甲○○　男　三.
右列被告因違反毒品危害防制條例案件，經檢察官提起公訴（九十三年度毒偵字第一
九五二號），本院裁定以簡式審判程序審理，茲判決如左：
    主  文
甲○○連續施用第一級毒品，累犯，處有期徒刑壹年，扣案之海洛因壹包（淨重零點
零壹公克，空包裝重零點貳公克）沒收銷燬。又連續施用第二級毒品，累犯，處有
期徒刑柒月，扣案之甲基安非他命伍包（驗前毛重柒點公克，驗後毛重柒點貳公克
）沒收銷燬。應執行有期徒刑壹年伍月，扣案之海洛因壹包（淨重零點零壹公克，空
包裝重零點貳公克）、甲基安非他命伍包（驗前毛重柒點公克，驗後毛重柒點貳
公克），均沒收銷燬。
    事  實  及  理  由
一、本案犯罪事實，除第一點第九行及第十一行關於「安非他命」之記載均更正為「
    甲基安非他命」外，其餘均引用檢察官起訴書之記載（如附件）。
二、得心證之理由：
  (一)上述事實，已據被告甲○○坦白承認，又其於民國九十三年十月三日為警查獲後
    ，在警察局所採集之尿液經送檢驗結果，確呈嗎啡（海洛因之水解反應）及甲基
    安非他命陽性反應，有屏東縣衛生局九十三年十一月二日屏縣衛檢六字第九三○
    四二八號煙毒及麻醉藥品委託檢驗結果通知書一紙在卷可憑，此為鑑定機關本於
    專業知識及以精密儀器測試後所得之結論，自可憑信。而扣案之白色粉末狀物體
    一包（淨重零點零一公克，空包裝重零點二三公克）含第一級毒品海洛因成分，
    另結晶狀物體五包（驗前毛重七點三公克，驗後毛重七點二公克）為含有甲基安
    非他命成分，分別有法務部調查局九十三年十一月二十三日調科壹字第二四○○
    ○三三八七號鑑定通知書、高雄醫學大學附設中和紀念醫院檢驗報告書各一紙附
    卷可參，被告自白施用海洛因及甲基安非他命，應與事實相符，而堪採信。又被
    告曾於九十二年間因施用毒品案件，經本院以九十二年度毒聲字第八六七號裁定
    聲字第一四七四號裁定施予強制戒治，嗣於九十三年六月一日因認無繼續戒治之
    必要而停止戒治出所，並由臺灣屏東地方法院檢察署檢察官以九十三年度戒毒偵
    字第四六號為不起訴處分之事實，有臺灣屏東地方法院檢察署刑案資料查註紀錄
    表及臺灣高等法院被告全國前案紀錄表各一份存卷供參，其於五年內再犯本案毒
    品危害防制條例之罪，事證明確，被告施用海洛因及甲基安非他命之犯行，均堪
    以認定。
  (二)核被告施用海洛因之行為，係犯毒品危害防制條例第十條第一項施用第一級毒品
    罪；其施用甲基安非他命之行為，則係犯同條例第十條第二項施用第二級毒品罪
    。而其於施用海洛因與甲基安非他命前或後之持有海洛因與甲基安非他命犯行，
    各為其施用之高度行為所吸收，均不另論罪。又被告多次施用海洛因及甲基安非
    他命之行為，時間緊接，手法相同，所犯各係犯罪構成要件相同之罪名，顯係基
    於概括犯意而反覆為之，均應依連續犯規定，論以一罪，並加重其刑。另查被告
    於八十一年因違反肅清煙毒條例、麻醉藥品管理條例及槍砲彈藥刀械管制條例案
    件，經本院以八十一年度訴字第六○八號判決分別處有期徒刑三年六月、八月及
    七月，應執行有期徒刑四年確定。嗣又於八十三年間因違反肅清煙毒條例、麻醉
    藥品管理條例、藥事法及行賄罪等案件，經臺灣高雄地方法院以八十三年度訴字
    第一三一三號分別判處有期徒刑三年六月、五月、五月及一年六月，應執行有期
    徒刑五年六月確定，二罪接續執行後，於八十七年十月二十八日縮短刑期假釋而
    出監，並於九十一年十二月八日因刑期屆滿且假釋未經撤銷而執行完畢，有臺灣
    屏東地方法院檢察署刑案資料查註紀錄表及臺灣高等法院被告全國前案記錄表在
    卷可稽，其於五年以內再犯本案之前述有期徒刑以上之罪，均為累犯，應分別加
    重其刑，其有二種刑之加重事由，應遞加重之。而被告所犯之上述二罪，犯意各
    別，行為互異，應分別論罪，合併處罰。爰審酌被告曾因施用毒品經送戒治處所
    施以強制戒治後，仍未能戒斷其施用毒品之惡習，足見其陷溺已深，惟因施用毒
    品均僅係戕害其自己身心並無加害他人，犯罪後坦承犯行、態度尚稱良好等一切
    情狀，分別量處如主文所示之刑，並定其應執行刑。
  (三)扣案之白色粉末狀物體一包（淨重零點零一公克，空包裝重零點二三公克）含第
    一級毒品海洛因成分，另結晶狀物體五包（驗前毛重七點三公克，驗後毛重七點
    二公克）為含有甲基安非他命成分，分別有法務部調查局九十三年十一月二十三
    日調科壹字第二四○○○三三八七號鑑定通知書、高雄醫學大學附設中和紀念醫
    院檢驗報告書各一紙可按已如前述，均應依毒品危害防制條例第十八條第一項前
    段之規定，沒收銷燬之；而前開甲基安非他命因鑑驗而耗損零點一公克部分，因
    顯已滅失，不必再為沒收銷燬之諭知，併此敘明。
三、應適用之法條：
    依刑事訴訟法第二百七十三條之一第一項、第三百十條之二、第四百五十四條第
    二項、第二百九十九條第一項前段，毒品危害防制條例第十條第一項、第二項、
    第十八條第一項前段，刑法第十一條、第五十六條、第四十七條、第五十一條第
    五款，判決如主文。
本案經檢察官鄭伊鈞到庭執行職務。
中　　　華　　　民　　　國　　九十四　　年　　　一　　　月　　 十七 　　日
                                      臺灣屏東地方法院刑事第五庭
                                                法　官  林柏泓
右正本證明與原本無異。
如不服本判決應於收受本判決送達後十日內向本院提出上訴書狀，其未敘述上訴理由
者，並得於提起上訴後十日內向本院補提理由書狀（均須按他造當事人之人數附繕本
 ）「切勿逕送上級法院」
                                                書記官　劉淑蓉
中　　　華　　　民　　　國　　九十四　　年　　　一　　　月　　 十八 　　日
附錄論罪法條：
毒品危害防制條例第十條
施用第一級毒品者，處六月以上五年以下有期徒刑。
施用第二級毒品者，處三年以下有期徒刑。
